# 可供出售金融资产问题

提问人：claudinefra 时间：2011-10-27 00:06:24
我的印象是，IFRS下，没有公允价值的权益性投资可算作可供出售金融资产，初始确认后按成本计量，不确认公允价值变动，只在减值的情况下计提减值准备。中国准则中这一类貌似应该放在长期股权投资才是。请陈版指正。

回答人：chenyiwei
回复 claudinefra 的帖子
赞同对于IFRS下做法的理解。
在中国准则下，可供出售金融资产一般要求有活跃市场，易于取得公允价值。没有活跃市场的信托产品不适合于作为可供出售金融资产，但也不是长期股权投资（因为“股权投资”的范围较小，仅限于持有企业法人的股权，而“权益性投资”的概念要大得多）。目前情况下，在中国准则下，可以将无活跃市场的信托产品按照该产品本身的期限和预计持有期限列报为“其他流动资产”、“其他非流动资产”或“一年内到期的非流动资产”，并按照是否承诺保障本金安全和保底收益（或固定收益）确定是属于债权性投资还是权益性投资，分别按照各自适用的原则（实际利率法／成本法）处理。

回答人：chenyiwei
回复 chenyiwei 的帖子
回复gaoaimin在三楼的点评：
如果理财产品不保本，不保证完全获得约定收益，也不能认定为一定就是权益性投资。关键是看是否承担了该理财产品及其投资对象在经营过程中的剩余风险和收益。例如，如果仅仅是基于法律法规的限制（理财产品不得承诺保本和最低收益），但根据条款设计，事实上导致不能获得保本和固定收益的唯一因素就是投资对象的信用风险，则实质上更多地属于债权投资性质。

提问人：liubin988513 时间：2011-10-27 07:37:38
如果是属于债权性投资，收取固定收益，虽然到期日确定，回收金额确定，但信托应该属于衍生工具，不应该放入持有至到期投资，谢谢陈老师

回答人：chenyiwei
信托本身并不是衍生工具，只是由于没有活跃市场，所以不能作为持有至到期投资。

提问人：wumin88838 时间：2011-10-27 21:50:13
陈版的意思是该类信托产品根据期限，先在账务核算中计入其他流动资产和其他非流动资产、一年内到期的非流动资产，再按照权益性投资和债券性投资进行判定，也就是只有报表附注中披露在科目中核算的其他流动资产、其他非流动资产、一年内到期的非流动资产是属于债权性投资还是权益性投资。不知理解是否正确，谢谢

回答人：chenyiwei
是的。

提问人：aharzcw 时间：2016-05-06 21:50:20
陈老师，本公司原对其一个公司持有5%的股权，放在可供出售金融资产科目核算，现在这个公司成功的进入到新三板上市，请问我可以以其公允价值调整账面价值吗？

回答人：chenyiwei
如果该公司在新三板市场上的交易活跃到足以持续地为公允价值计量确定第一层次输入值的目的，则可以直接按新三板市场上的期末收盘价作为其期末公允价值，对其按公允价值计量并确认公允价值变动的其他综合收益。

提问人：aharzcw 时间：2016-05-08 19:37:32
新三板市场上的交易活跃从目前来看，是否可以认为足以持续地为公允价值？陈版主

回答人：chenyiwei
目前多数情况下是不能。